【裁判字號】    89,交上易,1006
【裁判日期】    890516
【裁判案由】    過失傷害
【裁判全文】
臺灣高等法院臺中分院刑事判決          民國八十九年度交上易字第一○○六號
    上  訴  人
    即  被  告  乙○○
右上訴人因過失傷害案件，不服台灣台中地方法院中華民國八十九年三月二十二日第
一審判決（民國八十八年度交易字第三一一號，起訴案號：台灣台中地方法院檢察署
民國八十八年度偵字第一○九九一號），提起上訴，本院判決如左：
    主      文
上訴駁回。
    事實及理由
一、本案經本院審理結果，認第一審判決認事用法及量刑均無不當，應予維持，並引
    用第一審判決書記載之事實、證據及理由（如附件）。
二、上訴人即被告乙○○在本院未提出其他有利之證據及辯解，其上訴無理由，應予
    駁回。
三、據上論斷，應依刑事訴訟法第三百七十三條、第三百六十八條，判決如主文。
本案經檢察官丙○○到庭執行職務。
中      華      民      國    八十九     年      五       月    十六    日
                                  臺灣高等法院臺中分院刑事第六庭
                      審判長法  官  李  文  雄
                                              法  官  陳  嘉  雄
                                              法  官  龔  永  昆
右正本證明與原本無異。
不得上訴。
                                              書記官  陳  麗  玉
中      華      民      國    八十九     年      五       月    十七    日
                                                                        Ｑ
臺灣臺中地方法院刑事判決                        八十八年度交易字第三一一號
    公  訴  人  臺灣台中地方法院檢察署檢察官
    被      告  乙○○  男三十八歲（民國○○年○○月○○日生）
                        住台中縣太平市○○里○○○○街九八號
                        身分證統一編號：Ｚ000000000號
右列被告因過失傷害案件，經檢察官提起公訴（八十八年度偵字第一０九九一號），
本院判決如左：
    主  文
乙○○因過失傷害人，累犯，處有期徒刑伍月，如易科罰金，以參佰元折算壹日。
    事  實
一、乙○○前曾於民國八十四年間，因犯賭博罪，經本院判處有期徒刑四月確定，已
於八十四年十一月一日易科罰金執行完畢。詎其猶不知謹慎，復於八十八年三月
    二十五日下午三時二十分許，駕駛車牌號碼ＱＪ─五六七０號自用小客車，沿台
    中縣龍井鄉中彰大橋，由南往北方向行駛，途經橋頭之小路交岔路口時，原應注
    意右轉時，應讓直行車先行，且當時情形，又無不能注意之情形，竟疏於注意及
    此，貿然右轉行駛，適有甲○○騎乘車牌號碼ＨＳＨ─八六八號機車亦疏未注意
    車前狀況，自右後直行而來，煞避不及而兩車相撞，甲○○因而受左手指第五指
    遠位指骨骨折、右橈骨骨折、頭部外傷、左膝挫傷合併腓骨骨折之傷害。
二、案經被害人甲○○訴請臺灣臺中地方法院檢察署檢察官偵查起訴。
    理  由
一、訊據被告乙○○固坦承有於前揭時、地駕車與被害人甲○○所騎機車發生車禍，
    致被害人受傷之事實，然辯稱：其當時有打方向燈，且車子已轉彎並在靜止狀態
    ，是被害人車來撞其車右後方以致肇事，其並無過失云云。惟查右揭事實，業據
    被害人甲○○於警、偵訊及本院審理時指述甚詳，並有臺中縣警察局道路交通事
    故調查報告表一份、現場照片五張及被害人受傷診斷證明書二紙在卷可稽。按汽
    車行駛至交叉路口時，轉彎車應讓直行車先行，道路交通安全規則第一百零二條
    第一項第六款定有明文。本件被告駕駛車輛自應注意上述道路交通安全之規定，
    且依當時情形，並無不能注意之情事，詎其疏未注意，以致肇事使被害人受有前
    揭傷害，被告顯有過失。被告雖以前揭情詞為辯，然為被害人所堅詞否認，陳稱
    ：被告當初轉彎時，沒有打方向燈，且被告車是在轉彎中，非靜止狀態，是其車
    撞上被告車後他才停止等語明確，被告復無舉實證供本院憑以調查審認，則被告
    空言抗辯稱：其當時有打方向燈，且車子已轉彎並在靜止狀態，是被害人車來撞
    其車右後方以致肇事，其並無過失云云，洵無足採。雖被害人騎乘機車行經交叉
    路口疏未注意車前狀況，致與被告所駕駛上開車輛發生擦撞，縱亦有過失，但仍
    無礙於被告過失責任之認定。本件經送台灣省台中縣區車輛行車事故鑑定委員會
    及台灣省車輛行車事故覆議鑑定委員會先後鑑定結果，均同本院前揭認定，有該
    等委員會鑑定意見書、函各一份附卷可資佐證。故被告之過失行為與被害人之受
    傷間，應具有相當因果關係。從而，本件事證至臻明確，被告犯行洵堪認定。
二、核被告所為係犯刑法第二百八十四條第一項前段過失傷害罪。被告前曾於八十四
    年間，因犯賭博罪，經本院判處有期徒刑四月確定，已於八十四年十一月一日易
    科罰金執行完畢，有卷附臺灣臺中地方法院檢察署刑案資料查註紀錄表可按，其
    於五年以內在犯本件有期徒刑以上之罪，為累犯，應依刑法第四十七條規定加重
    其刑。爰審酌被告之過失程度、所生危害、肇事後態度及至今尚未與被害人達成
    民事上之和解並賠償損害等一切情狀，量處如主文所示之刑，並諭知易科罰金折
    算之標準，以資懲儆。
據上論斷，應依刑事訴訟法第二百九十九條第一項前段、刑法第二百八十四條第一項
前段、第四十七條、第四十一條、罰金罰鍰提高標準條例第一條前段、第二條判決如
主文。
中      華      民      國      八十九      年    三    月    二十二    日
                                      臺灣臺中地方法院交通法庭
                                          法  官  呂  明  坤
右正本證明與原本無異
如不服本判決，應於判決送達後十日內向本院提出上訴狀，上訴於臺灣高等法院臺中
分院（須附繕本）。
                                          書記官
中      華      民      國      八十九      年    三    月    二十二    日
附錄本案論罪科刑法條全文
刑法第二百八十四條第一項：因過失傷害人者，處六月以下有期徒刑，拘役或五百元
以下罰金，致重傷者，處一年以下有期徒刑，拘役或五百元以下罰金。


司法院資訊處製作；財團法人民間司法改革基金會備份。
